【裁判字號】    95,訴,170
【裁判日期】    950428
【裁判案由】    毒品危害防制條例
【裁判全文】
臺灣板橋地方法院刑事判決              95年度訴字第170 號
公  訴  人  臺灣板橋地方法院檢察署檢察官
被      告  甲○○
                    （另案於臺灣桃園女子監獄執行中）
上列被告因毒品危害防制條例案件，經檢察官提起公訴（94年度
毒偵字第7063號），本院改依簡式審理程序，判決如下：
    主  文
甲○○連續施用第一級毒品，處有期徒刑柒月；扣案之毒品海洛
因壹包（驗餘淨重零點零肆公克）沒收銷燬之、注射針筒貳支沒
收。又施用第二級毒品，處有期徒刑月。應執行有期徒刑捌月
；扣案之毒品海洛因壹包（驗餘淨重零點零肆公克）沒收銷燬之
、注射針筒貳支沒收。
    事  實
一、甲○○前於民國87年間因施用毒品案件，經本院以87年度毒
    聲字第993 號裁定送觀察、勒戒後，認無繼續施用毒品之傾
    向，經臺灣板橋地方法院檢察署檢察官於87年8 月20日以87
    年度偵字第8820號為不起訴處分確定；復於91年間，因施用
    毒品案件，經本院以91年度毒聲字第1217號裁定送觀察、勒
    戒後，認有繼續施用毒品之傾向，再以91年度毒聲字第1395
    號裁定令入戒治處所施以強制戒治，嗣經本院以91年度毒聲
    字第3341號裁定停止戒治，所餘戒治期間付保護管束，於92
    年4 月28日保護管束期滿，而該次施用毒品犯行，另經臺灣
    板橋地方法院檢察署檢察官以91年度毒偵字第1414號提起公
    訴，而由本院以91年度訴第1080號判決，判處應執行有期徒
    刑10月（第一級毒品部分判7 月、第二級毒品部分判5 月）
    確定；再於92年間因施用毒品案件，經本院以92年度訴第23
    25號判決，判處應執行有期徒刑1 年2 月（第一級毒品部分
    判8 月、第二級毒品部分判7 月）確定；上開案件，現接續
    執行中，尚未執行完畢（不構成累犯）。詎其仍不知悛悔，
    明知海洛因、安非他命分別係毒品危害防制條例所定之第一
    級、第二級毒品，不得施用、持有，仍於92年4 月28日強制
    戒治執行完畢後5 年內，基於施用第一級毒品海洛因之概括
    犯意及施用第二級毒品安非他命之犯意，分別於94年11月20
    日和同年月21日某時（起訴書誤載為94年11月5 、6 日起至
    同年月21日為警採尿前回溯26小時內之某時），連續在停於
    臺北市區路邊（起訴書誤載為臺北縣三重市某處）之其向友
    人借用之不詳車號之車子上，將毒品海洛因置於注射針筒內
    摻入冷開水稀釋後，再以注射針筒注射靜脈施打之方式，施
    用毒品海洛因多次，及於同年月22日（起訴書誤載為同年月
    21日）凌晨4 時許為警採尿前回溯96小時內之某時，在停於
    同上址之前揭車上，將毒品安非他命置於玻璃球吸食器內點
    燃燒烤成煙以吸食氣體之方式施用安非他命1 次。嗣於94年
    11 月21 日晚上11時許，在臺北縣三重市○○○路149 號12
    樓為警查獲，並扣得甲○○所有供施用毒品海洛因所用之注
    射針筒2 支及毒品海洛因1 包（驗餘淨重0.04公克）。
二、案經臺北縣政府警察局新莊分局報請臺灣板橋地方法院檢察
    署檢察官偵查起訴，本院於準備程序進行中，被告就被訴事
    實為有罪之陳述，經告知被告簡式審判程序之旨，並聽取當
    事人之意見後，裁定進行簡式審判程序。
    理  由
一、上開犯罪事實，業據被告甲○○於本院準備程序中與審理時
    皆坦認不諱，而其經警查獲後所採集之尿液檢體經送驗結果
    ，確呈海洛因代謝物鴉片類及安非他命類之陽性反應，此有
    臺灣檢驗科技股份有限公司於94年12月7 日出具之濫用藥物
    尿液檢驗報告1 件在卷可稽（附於臺灣板橋地方法院檢察署
    94年度毒偵字第7063號偵查卷宗第37頁）；並有如事實欄所
    示之物扣案可資佐證。而被告為警查獲時扣得疑似毒品海洛
    因之白粉1 包，經送法務部調查局鑑驗，確為毒品海洛因無
    訛，有法務部調查局95年1 月26日調科壹字第060010993 號
    鑑定通知書1 件在卷可憑（附於本院卷宗內）；又按甲基安
    非他命經口服投與後約百分之70於24小時內自尿中排出，約
    百分之90於96小時內自尿中排出，由於甲基安非他命成分之
    檢出與其投與方式、投與量、個人體質、採尿時間與檢測儀
    器之精密度等諸多因素有關，因此僅憑尿液中呈安非他命陽
    性反應，並無法確實推算吸食時間距採集時間之長短，惟依
    上述資料推斷，最長可能不會超過4 日，亦經行政院衛生署
    藥物食品檢驗局81年2 月8 日 (81) 藥檢一字第001156號函
    示明確；被告上開所採尿液經送驗結果既有甲基安非他命類
    之陽性反應，可見被告顯然於94年11月22日凌晨4 時許經警
    通知接受採尿前，往前回溯96小時內之某時點，確有施用第
    二級毒品安非他命甚明；是被告前揭自白，核與事實相符，
    應堪信實。又被告前曾於87年間因施用毒品案件，經本院以
    87 年 度毒聲字第993 號裁定送觀察、勒戒後，認無繼續施
    用毒品之傾向，經臺灣板橋地方法院檢察署檢察官於87年8
    月20日以87年度偵字第8820號為不起訴處分確定；復於91年
    間，因施用毒品案件，經本院以91年度毒聲字第1217號裁定
    送觀察、勒戒後，認有繼續施用毒品之傾向，再以91年度毒
    聲字第1395號裁定令入戒治處所施以強制戒治，嗣經本院以
    91年度毒聲字第3341號裁定停止戒治，所餘戒治期間付保護
    管束，於92年4 月28日保護管束期滿，而該次施用毒品犯行
    ，另經臺灣板橋地方法院檢察署檢察官以91年度毒偵字第
    1414號提起公訴，而由本院以91年度訴第1080號判決，判處
    應執行有期徒刑10月（第一級毒品部分判7 月、第二級毒品
    部分判5 月）確定；再於92年間因施用毒品案件，經本院以
    92年度訴第2325號判決，判處應執行有期徒刑應執行有期徒
    刑1 年2 月（第一級毒品部分判8 月、第二級毒品部分判7
    月）確定；上開案件，現接續執行中等情，有臺灣高等法院
    被告前案紀錄表1 件在卷可按（附於本院卷宗內）。本件事
    證已臻明確，被告犯行堪以認定，應各予依法論科。
二、查海洛因與安非他命依其成癮性、濫用性及對社會危害性之
    程度，已分別為毒品危害防制條例第2 條第2 項第1 款、第
    2 款列為第一級毒品與第二級毒品。核被告甲○○所為，係
    犯毒品危害防制條例第10條第1 項、第2 項之施用第一、二
    級毒品罪。其施用前後持有海洛因及施用前持有安非他命之
    低度行為，皆分別為施用之高度行為所吸收，不另論罪；又
    其施用第一、二級毒品2 罪間，犯意各別、行為互殊，應予
    分論併罰。爰審酌被告前曾經觀察、勒戒及強制戒治後，仍
    未能戒斷其施用毒品之惡習，再犯本件犯行，惟因施用毒品
    均僅係戕害其自己身心並無加害他人，再衡其之素行（有上
    揭臺灣高等法院被告前案紀錄表可參）、施用之次數、於本
    院審理時業已坦認犯行深知悔悟等一切情狀，分別量處如主
    文所示之刑，並定其應執行之刑，以示懲儆。
三、扣案之毒品海洛因1 包（驗餘淨重0.04公克），為查獲之毒
    品，應依毒品危害防制條例第18條第1 項前段規定，不問屬
    於犯人與否，沒收銷燬之。而扣案之注射針筒2 支，為被告
    所有供其施用毒品海洛因所用之物，業據其供陳在卷，爰依
    刑法第38條第1 項第2 款之規定宣告沒收。
據上論斷，應依刑事訴訟法第273 條之1 第1 項、第299 條第1
項前段，毒品危害防制條例第10條第1 項、第2 項、第18條第1
項前段，刑法第11條前段、第56條、第38條第1 項第2 款、第51
條第5 款，判決如主文。
本案經檢察官張慶林到庭執行職務
中    華    民    國    95    年    4     月    28    日
    ????????刑事第十二庭 法?官?陳?靜?茹
以上正本證明與原本無異
如不服本判決應於送達後10日內向本院提出上訴狀
                            ?   書記官  廖?美?紅
中    華    民    國    95    年    5     月    1     日
附錄本案論罪科刑法條全文
毒品危害防制條例第10條
施用第一級毒品者，處六月以上五年以下有期徒刑。
施用第二級毒品者，處三年以下有期徒刑。


司法院資訊處製作；財團法人民間司法改革基金會備份。
